臺灣高等法院刑事裁定
111年度聲字第2417號
聲  請  人  臺灣高等檢察署檢察官
受  刑  人  徐宣庭



上列聲請人因受刑人數罪併罰有二裁判以上，聲請定其應執行之
刑（聲請案號：臺灣高等檢察署111年度執聲字第1130號），本
院裁定如下：
    主  文
徐宣庭犯如附表所示各罪所處之刑，應執行有期徒刑參年拾壹月
。
    理  由
一、聲請意旨略以：受刑人徐宣庭（下稱受刑人）因詐欺等數罪
　　，先後經判決確定如附表，應依刑法第50條第1項第1款、同
    條第2項、第53條、第51條第5款規定，定其應執行之刑，爰
    依刑事訴訟法第477條第1項聲請裁定等語。
二、按裁判確定前犯數罪者，併合處罰之，而數罪併罰有二以上
    裁判者，應定其應執行之刑，其宣告多數有期徒刑者，於各
    刑中之最長期以上，各刑合併之刑期以下，定其刑期，但不
    得逾30年，刑法第50條、第51條第5款、第53條分別定有明
    文。再按刑事訴訟法第370條第2項、第3項，已針對第二審
    上訴案件之定應執行之刑，明定有不利益變更禁止原則之適
    用，於分屬不同案件之數罪併罰有應更定執行刑者，本於同
    為定刑裁定應為相同處理之原則，法院於裁定定應執行之刑
    時，自仍應有不利益變更禁止原則法理之考量，亦即另定之
    執行刑，其裁量所定之刑期，不得較重於前定之執行刑加計
    後裁判宣告之刑之總和，否則即與法律秩序理念及法律目的
    之內部界限有違（最高法院103年度第14次刑事庭決議及最
    高法院93年度台非字第192號判決意旨參照）。
三、經查：
  ㈠本院參酌最高法院110年度台抗大字第489號裁定意旨，業已
    向受刑人函詢其對本件之意見，有其民國111年7月25日親自
    簽名之意見查詢表在卷可考(見本院卷第115頁)，合先敘明
    。
  ㈡受刑人因妨害自由等案件，先後經法院判決判處如附表所示
    之刑，且咸經確定在案（均詳如附表所示），而本院為附表
    所示案件犯罪事實最後判決之法院，有本院被告前案紀錄表
    及各該刑事裁判附卷可稽。又其中受刑人所犯如附表編號1
    至3、8所示之案件，為得易科罰金之罪；如附表編號4至7之
    案件則為不得易科罰金之罪，屬刑法第50條1項但書第1款之
    情形。茲檢察官依受刑人請求聲請定其應執行之刑，此有受
    刑人親自簽名之調查受刑人是否聲請定應執行刑調查表乙份
    存卷足參（見本院卷第13頁），本院審核認聲請為正當，應
    定其應執行之刑。
  ㈢爰審酌受刑人所犯如附表編號1所示之罪為恐嚇危害安全罪，
    其於社群網站上恣意傳送足使人心生畏懼之訊息予毫不相識
    之被害人，係漠視法秩序而恐嚇他人之身心；附表編號2所
    示者為竊盜罪，欠缺尊重他人財產法益之守法觀念所犯之罪
    ；附表編號3所示之偽證罪，侵害國家司法權行使之公正；
    如附表編號8所示之幫助詐欺取財罪，及附表編號4至7所示
    者則為惡性較重之共同以網際網路對公眾散布而犯詐欺取財
    罪或三人以上共同詐欺取財罪，均為侵害被害人財產之舉，
    皆屬欠缺尊重他人財產法益之守法觀念所犯之罪，破壞社會
    秩序，亦損及人與人互動之基本信賴，並考量所侵害法益種
    類、犯罪態樣、手段類似或相同，犯罪時間相近，責任非難
    重複程度較高；另參以附表所示各罪對社會所造成危害輕重
    有別，並斟酌本件對全體犯罪應予之整體非難評價程度，暨
    前述各罪定應執行刑之外部界限（各宣告刑中刑期最長之有
    期徒刑1年2月以上，各刑合併計算之刑期14年2月），及不
    利益變更禁止原則（附表編號1至7所示之罪曾經定應執行有
    期徒刑3年9月，加計附表編號8所示之罪，合計刑期為有期
    徒刑4年）等應遵守之內部界限，定其應執行之刑如主文所
    示。
  ㈣末按定應執行之刑，不能因犯罪之一部分所科之刑業經執行
    完畢，而認檢察官之聲請為不合法，予以駁回；至已執行部
    分應如何處理，係檢察官指揮執行問題，與定應執行刑之裁
    定無涉，最高法院著有94年度台抗字第47號裁定、93年度台
    抗字第621號裁定可資參照。本件受刑人所犯如附表編號1至
    6所示之罪所處之刑，固已於110年8月19日執行完畢，此有
    本院被告前案紀錄表乙份存卷可考（見本院卷第86、89、10
    7、108頁）。然該已執行部分應如何折抵合併所應執行之刑
    期，屬檢察官指揮執行事宜，與定應執行刑之裁定無涉，附
    此敘明。
四、依刑事訴訟法第477條第1項，刑法第50條第1項第1款、第2
    項、第51條第5款、第53條，裁定如主文。
中　　華　　民　　國　　111 　年　　8 　　月　　5 　　日
                  刑事第十五庭  審判長法  官  陳芃宇
                                      法  官  陳勇松
                                      法  官  陳俞伶
以上正本證明與原本無異。
如不服本裁定，應於收受送達後五日內向本院提出抗告狀。
                                      書記官  朱家麒
中　　華　　民　　國　　111 　年　　8 　　月　　5 　　日
附表： 
編        號  1 2 3         4 罪        名  恐嚇危害安全罪 竊盜罪 偽證罪 共同以網際網路對公眾散布而犯詐欺取財罪 宣   告   刑  有期徒刑2月 有期徒刑3月 有期徒刑2月 有期徒刑1年(7罪) 犯 罪 日 期  106年4月28日16時37分許 107年1月21日12時48分許 108年1月8日10時26分許 108年11月30日、107年12月1日、107年11月26日、107年12月4日、107年12月1日、107年12月7日、108年1月4日 偵查（自訴）機關年度案號  臺灣新北地方檢察署107年度偵緝字第608號 臺灣新北地方檢察署107年度偵字第14890號 臺灣桃園地方檢察署108年度偵字第880、2505、2866、6480、6830、6885號  最後事實審 法    院 臺灣新北地方法院 臺灣新北地方法院             臺灣桃園地方法院   案    號 107年度簡字第8516號（聲請書誤載為「851」） 108年度易緝字第11號            108年度訴字第249號   判決日期 107年12月17日 108年2月12日                108年5月24日  確定判決 法    院 臺灣新北地方法院 臺灣新北地方法院              臺灣桃園地方法院   案    號 107年度簡字第8516號（聲請書誤載為「851」） 108年度易緝字第11號            108年度訴字第249號   確定日期 108年1月15日 108年3月19日                108年6月24日  可否易科罰金          是         是         否         否 備        註  臺灣新北地方檢察署108年度執字第3038號 臺灣新北地方檢察署108年度執字第6538號 臺灣桃園地方檢察署108年度執字第9150號 臺灣桃園地方檢察署108年度執字第9149號   編號1至6已執畢      編號1至7經本院109年度聲字第1346號裁定應執行有期徒刑3年9月    

編        號  5 6 7          8 罪        名  共同以網際網路對公眾散布而犯詐欺取財罪 共同以網際網路對公眾散布而犯詐欺取財罪 三人以上共同詐欺得利、以網際網路對公眾散布而犯詐欺取財罪 幫助詐欺罪 宣   告   刑  有期徒刑1年1月(2罪) 有期徒刑1年2月 有期徒刑1年(3罪) 有期徒刑3月 犯 罪 日 期  107年11月26至27日、107年12月6至7日 108年1月7日某時 107年4月23日、107年9月27日、107年9月30日 107年6月28日某時至同年7月31日 偵查（自訴）機關年度案號  臺灣桃園地方檢察署108年度偵字第880、2505、2866、6480、6830、6885號  臺灣新北地方檢察署108年度偵字第122號、108年度偵緝字第35、36、76、77號 臺灣桃園地方檢察署109年度偵字第17279號 最後事實審 法    院            臺灣桃園地方法院  臺灣高等法院 臺灣高等法院  案    號           108年度訴字第249號  108年度上訴字第3875號 111年度上易字第474號  判決日期               108年5月24日  109年1月16日 111年5月31日 確定判決 法    院            臺灣桃園地方法院  臺灣高等法院 臺灣高等法院  案    號           108年度訴字第249號  108年度上訴字第3875號 111年度上易字第474號  確定日期                108年6月24日  109年3月5日 111年5月31日 可否易科罰金          否         否         否         是 備        註  臺灣桃園地方檢察署108年度執字第9149號  臺灣新北地方檢察署108年度執字第3983號 臺灣桃園地方檢察署111年度執字第7199號   編號1至6已執畢      編號1至7經本院109年度聲字第1346號裁定應執行有期徒刑3年9月